臺灣高雄地方法院刑事判決
110年度訴字第738號
公  訴  人  臺灣高雄地方檢察署檢察官  
被      告  楊佳玟



選任辯護人  李茂增律師
            杜承翰律師
            林郁芩律師
上列被告因詐欺案件，經檢察官提起公訴（109年度偵字第6910
號），本院判決如下：
    主  文
丁○○犯三人以上共同詐欺取財罪，處有期徒刑壹年參月。
    事  實
一、丁○○為成年人，與少年戊○○（民國91年4月生，108年3月間
    為未滿18歲之少年，姓名、年籍詳卷，另由臺灣屏東地方法
    院少年法庭以108年度少護字第160號宣示戊○○交付保護管束
    並命為勞動服務）前為男女朋友，丁○○依其一般社會生活之
    通常經驗，可知悉現今社會金融機構、自動櫃員機廣布，利
    於一般大眾隨時提領或轉出金融機構帳戶內之款項，並預見
    持他人提款卡，以不明原因從自動付款設備多次提領他人款
    項，可能係有相關不法款項匯入，為遂行詐欺取財犯行及掩
    飾、隱匿特定犯罪所得之去向而製造金流斷點，藉此以不正
    方法取得他人之物或不法所得。
二、緣戊○○於108年3月間加入由姓名、年籍均不詳、自稱「劉德
    華」、「水清公」之人所組成之詐欺集團，從事提領被害人
    款項之工作。丁○○遂基於縱其由自動付款設備所領取之款項
    為詐欺所得，且能藉此掩飾、隱匿特定犯罪所得去向亦不違
    背其本意之間接故意，與戊○○及前開詐欺集團成員，共同意
    圖為自己不法所有，基於三人以上詐欺取財、以不正方法由
    自動付款設備取得他人之物及掩飾、隱匿特定犯罪所得去向
    之犯意聯絡，先由詐欺集團成員於108年3月29日11時30分許
    ，撥打電話給乙○○，假冒係電信公司及檢警人員，佯稱：因
    乙○○遭人冒名申請行動電話門號並欠繳電話費，且遭人冒用
    其所有之中國信託商業銀行帳戶，需交付所有金融機構帳戶
    存摺及提款卡云云，致乙○○陷於錯誤，於同日16時30分許，
    將其所申辦之陽信商業銀行旗山分行、美濃區農會、土地銀
    行、合作金庫商業銀行帳戶之存摺、提款卡均裝在夾鏈袋內
    ，並放置於其高雄市美濃區住處(住址詳卷)門口花盆內。戊○○則依詐欺集團成員之指示出面取走乙○○放置之夾鏈袋，並
    由詐欺集團成員以微信告知上開陽信商業銀行旗山分行帳戶
    提款卡之密碼。丁○○復依戊○○的指示，於附表所示之時間，
    在附表所示地點之自動提款機，輸入乙○○之陽信商業銀行旗
    山分行帳號帳戶提款卡（帳號詳卷）之密碼，而提領如附表
    所示之金額，以此不正方法取得上開帳戶內之款項共計新臺
    幣（下同）11萬9000元，再將11萬9000元均交由戊○○而掩飾
    、隱匿上開犯罪所得之去向。嗣因乙○○發覺有異報警處理，
    經警方調閱監視器錄影畫面後，循線查悉上情。
三、案經乙○○訴由高雄市政府警察局旗山分局報告臺灣橋頭地方
    檢察署呈轉臺灣高等檢察署令轉臺灣高雄地方檢察署檢察官
    偵查起訴。
　　理  由
壹、程序部分
　　按被告以外之人於審判外之陳述，雖不符合刑事訴訟法第15
    9 條之1 至第159 條之4 之規定，但經當事人於審判程序同
    意作為證據，法院審酌該言詞陳述或書面陳述作成時之情況
    ，認為適當者，亦得為證據。當事人、代理人或辯護人於法
    院調查證據時，知有第159 條第1 項不得為證據之情形，而
    未於言詞辯論終結前聲明異議者，視為有前項之同意，刑事
    訴訟法第159條第1項及第159條之5分別定有明文。查本判決
    所引用具傳聞性質之言詞或書面證據，關於證據能力，經檢
    察官、被告丁○○及辯護人於本院審判期日中均表示同意有證
    據能力（院卷第99頁），本院審酌此等證據資料製作時之情
    況，尚無違法不當及證明力明顯過低之瑕疵，亦認為以之作
    為證據應屬適當，故揆諸前開規定，應認前揭證據資料均例
    外有證據能力；至非供述證據部分，與本案事實具自然關聯
    性，且非公務員違背法定程序所取得，依同法第158條之4規
    定反面解釋，亦具證據能力。
貳、實體部分
一、認定事實所憑之證據及理由
　　訊據被告固坦承依少年戊○○的指示，於附表所示之時間，在
    附表所示地點，提領如附表所示之金額（共計11萬9000元）
    ，並悉數交由少年戊○○。惟矢口否認有何詐欺、由自動付款
    設備以不正方法取得他人之物及洗錢犯行，辯稱：我不知道
    少年戊○○是詐欺集團的一員，相關領款交款均受少年戊○○指
    示云云；辯護人亦為被告利益辯護稱：被告未加入詐欺集團
    ，不知款項來源為詐欺所得、不知提款目的，被告相關行為
    均受少年戊○○指示，被告並無詐欺意圖及故意云云，經查：
　　㈠少年戊○○於108年3月間加入由姓名、年籍均不詳、自稱「
      劉德華」、「水清公」之人所組成之詐欺集團，從事提領
      被害人款項之工作等節，業據少年戊○○於警詢中坦承在卷
      （偵二卷第54至61頁）；另證人即告訴人上開受詐騙情節
      ，業據其於警詢及偵查中證述明確（警卷第15至18頁，偵
      一卷第29至31頁），並有高雄市政府警察局旗山分局美濃
      分駐所受理各類案件紀錄表、受理刑事案件報案三聯單各
      1份（警卷第55至57頁）、內政部警政署反詐騙案件紀錄
      表1份（被害人：乙○○）（警卷第59頁）、內政部警政署
      之詐騙電話網路通報紀錄4份（警卷第51至54頁）、告訴
      人接獲詐騙電話之通聯紀錄翻拍照片4張（警卷第45至47
      頁）、告訴人交付財物地點及住處照片2張（警卷第49頁
      ）在卷可稽；告訴人受詐騙並放置相關提款卡、存摺而由
      少年戊○○收取後，再由被告依少年戊○○的指示，於附表所
      示之時間，在附表所示地點，提領如附表所示之金額，並
      悉數交由少年戊○○等情，亦據被告供承在卷（院卷第40頁
      ），並有被告丁○○使用之行動電話0000000000號基地台軌
      跡分析位置圖2張（警卷第27頁）、被告丁○○使用之行動
      電話0000000000號通聯調閱查詢單暨申登人資料、通聯記
      錄各1份（警卷第29至37頁）、告訴人之陽信銀行存摺封
      面影本暨交易明細1份（帳號：000000000000）（警卷第3
      9至41頁）、陽信商業銀行股份有限公司109年2月18日陽
      信總業務字第1099903011號函暨告訴人之客戶對帳單1份
      （帳號：000000000000）（偵一卷第45至47頁）、陽信商
      業銀行旗山分行109年4月15日陽信旗山字第109010號函暨
      自動化服務機器交易認證表1份（偵二卷第31至33頁）、
      高雄市政府警察局旗山分局109年5月21日高市警旗分偵字
      第10970986100號函1份、被告丁○○於彰化銀行大順分行提
      款之監視器畫面截圖照片3張、監視器影像光碟1片（偵二
      卷第44至50頁、偵二卷末證物袋）、被告丁○○於彰化銀行
      大順分行ATM提款之監視器畫面截圖照片8張（警卷第19至
      25頁）、彰化銀行大順分行108年3月29日提款機監視器畫
      面截圖照片3張（偵二卷第174至178頁）附卷可佐，是告
      訴人確因遭詐騙集團詐騙而陷於錯誤，而將其提款卡、存
      摺放置於前開地點，並由被告持以提領存款等情，均可先
      為認定。
　　㈡按行為人對於構成犯罪之事實，明知並有意使其發生者，
      為故意。行為人對於構成犯罪之事實，預見其發生而其發
      生並不違背其本意者，以故意論，刑法第13條定有明文。
      是故意之成立，不以對於構成犯罪之事實，明知並有意使
      其發生為必要，僅需對於構成犯罪之事實、結果，預見其
      發生，而其發生並不違背其本意即為已足。亦即倘行為人
      認識或預見其行為會導致某構成要件實現（結果發生），
      縱其並非積極欲求該構成要件實現（結果發生），惟為達
      到某種目的而仍容任該結果發生，亦屬法律意義上之容任
      或接受結果發生之「間接故意」，此即前揭法條所稱之「
      以故意論」。而共同正犯之意思聯絡，不以彼此間犯罪故
      意之態樣相同為必要，蓋刑法第13條第1 項雖屬確定故意
      （直接故意），同條第2項則屬不確定故意（間接故意）
      ，惟不論「明知」或「預見」，僅係認識程度之差別，不
      確定故意於構成犯罪事實之認識無缺，與確定故意並無不
      同，進而基此認識「使其發生」或「容認其發生（不違背
      其本意）」，共同正犯間在意思上乃合而為一，形成意思
      聯絡。經查：
　　　⒈現今臺灣社會金融機構林立，各金融機構間相互轉帳或
        各種支付工具、管道極為快速、安全、便利，以人工方
        式收取及轉交，極為少見，且徒增不必要之風險，更無
        假他人之手自遠方到來後，代領款項之必要，被告為有
        正常智識程度之成年人，對於上情難以推諉不知，而同
        屬由少年戊○○、「劉德華」、「水清公」組成之詐欺集
        團，詐欺案外人李玉金一案（臺灣高等法院高雄分院10
        9年度上訴字第1488號），即係先由少年戊○○依詐欺集
        團指示，至高雄市鳳山區新富路鳳新高中旁取得案外人
        李玉金提款卡、存摺後，再由被告與少年戊○○於108年3
        月28日14時許至同日17許，於高雄市鳳山區及美濃區等
        處，由被告依少年戊○○指示，持案外人李玉金之提款卡
        多次提領共計38萬8040元，此經臺灣高等法院高雄分院
        109年度上訴字第1488號（下稱前案）於犯罪事實欄記
        載明確（被告就此部分業經前案判處徒刑並緩刑2年確
        定）；被告並自承：我與少年戊○○先於108年3月28日6
        時30分許，從桃園市桃園區附近搭乘國光客運至高雄，
        再坐計程車到鳳山區新富路鳳新高中附近，少年戊○○取
        得案外人李玉金之提款卡後交給我，並告知我密碼，我
        們就到高雄市鳳山區及美濃區等處提領，事後我們一同
        到高雄市鳳山區中山西路由少年戊○○將贓款交予上手等
        語（警卷第9至11頁，偵二卷第62至68、122至124頁）
        。而被告又於本案（108年3月29日）以相同手法再次提
        款，且自承不知款項來源（院卷第41頁），參酌前開說
        明，被告與少年戊○○遠自桃園來到高雄，並接連二日於
        高雄地區提領不明來源款項，已與現今臺灣社會金融機
        構林立，轉帳、提領款項流程均極為便利，若無特殊目
        的，無須藉由他人之手遠自他方提領款項後再為轉交之
        領款常情相悖。
　　　⒉又告訴人受騙後，將其存摺、提款卡均裝在夾鏈袋內，
        並放置於其高雄市美濃區住處(住址詳卷)門口花盆內，
        此為前所認定，被告就此部分並自承：我有於108年3月
        29日下午時間與少年戊○○至美濃地區拿取本案提款卡提
        款，提完款後全數交予少年戊○○等語（偵二卷第207至2
        08頁），並觀諸告訴人交付財物地點及住處照片2張（
        警卷第49頁），告訴人放置存摺、提款卡地點甚是隱蔽
        ；且被告於前案提款後，旋即變更衣著並提領本案款項
        等情，除業據被告供承不諱外（偵二卷第208至209頁）
        ，亦有鳳山家樂福108年3月28日監視器畫面截圖照片1
        張（偵二卷第172頁）及本案提領款項相關監視器照片
        （警卷第19至25頁，偵二卷第46至50頁）可稽，是若正
        常代領款項，由委託人親自將相關提款卡、存摺交予受
        託人應更為安全，委託人應無甘冒提款卡、存摺遭無關
        之人取走之風險，將該等重要之物放置於他處之理，受
        託人更無於提款前，變更衣著之必要，是自被告取得本
        案提款卡暨其提領款項之過程觀之，本案提款卡放置地
        點、被告領取本案提款卡之過程及被告領款前變更穿著
        之行為，均甚為可疑，是被告上揭行為均與正當代領款
        項，由委託人親自將提款卡交予受託人，受託人親自拿
        取後，毋庸變更衣著即可領款之通常情節不符。
　　　⒊而就本件提款過程之合理性部分，少年戊○○於警詢中即
        證稱：我女朋友知道我要幫詐騙集團擔任車手，我叫她
        去領錢的時候有跟她說（偵二卷第60頁），且被告迭於
        偵查及審判中自承：本案是我與少年戊○○至美濃拿到提
        款卡後，少年戊○○叫我去提領的，我知道我提領的款項
        可能是在幫詐欺集團領款，因為我覺得提領的金額很奇
        怪，且領了很多錢，我也對在前案提款後，又於本案提
        款這件事感到奇怪，且少年戊○○就委託提領人為何人部
        分交代不清；我於本案領款時就有懷疑所領的是詐欺款
        項；我知道另有其人用手機聯絡少年戊○○去提領款項等
        語明確（偵二卷第207至208頁；院卷第42頁），是以被
        告與少年戊○○當時為男女朋友，被告既對領款之合法性
        存疑，自無不詢問少年戊○○之理，而少年戊○○亦無必要
        隱瞞，是被告對於自身提領款項過程之不合理自知甚明
        ，難以推諉不能預見其所領取之款項為不法所得。被告
        與辯護人辯稱被告不知所領款項為詐騙贓款，難認可採
        。
　　　⒋從而，被告能預見少年戊○○指示提領之款項，為詐欺集
        團詐騙他人所得不法款項，且知悉本案另有其人指示少
        年戊○○提領款項，少年戊○○及其餘詐欺集團成員既為實
        際主導本犯行之人，自有直接故意無訛，被告雖非直接
        故意，然其已預見上情，並受戊○○指揮而為之，所為又
        不違背其本意，則被告與少年戊○○及其餘詐欺集團成員
        間，亦有犯意聯絡及行為分擔，又查被告對於本案款項
        並無何合法權源可以主張，則被告與上開人等共同意圖
        為自己不法所有，基於三人以上詐欺取財之間接故意，
        於附表所示之時地提領款項等情，已為明確，末被告即
        為親自以本案提款卡自相關提款機提款後，將贓款交予
        少年戊○○以掩飾或隱匿贓款去向之人，為前所明確認定
        ，綜上，被告犯行均堪認定，其辯解亦不足採信，應依
        法論科。
二、論罪科刑
　　㈠經查，本案與前案相隔僅為一日，犯罪手法及提領方式均
      類似，足認本件詐欺犯行核屬同一詐欺集團所為，則本件
      除被告以外，至少尚有少年戊○○、「劉德華」、「水清公
      」及聯繫少年戊○○之人，故被告本件犯行，屬3人以上共
      同對告訴人實行詐騙，應該當刑法第339條之4第1項第2款
      之「三人以上共同犯之」構成要件無訛。
　　㈡又按，共同正犯之意思聯絡，不限於事前有所協議，其於
      行為當時，基於相互之認識，以共同犯罪之意思參與者，
      亦無礙於共同正犯之成立；又按共同正犯之成立，祇須具
      有犯意之聯絡及行為之分擔，既不問犯罪動機起於何人，
      亦不必每一階段犯行，均須參與，若共同實施犯罪行為之
      人，在共同意思範圍內，各自分擔犯罪行為之一部，相互
      利用他人之行為，以達其犯罪之目的，其成立不以全體均
      參與實施犯罪構成要件之行為為要件；參與犯罪構成要件
      之行為者，固為共同正犯；以自己共同犯罪之意思，參與
      犯罪構成要件以外之行為，或以自己共同犯罪之意思，事
      前同謀，而由其中一部分人實行犯罪之行為者，亦均應認
      為共同正犯，使之對於全部行為所發生之結果，負其責任
      ；另共同正犯之意思聯絡，原不以數人間直接發生者為限
      ，若有間接之聯絡者，亦包括在內，如甲分別邀約乙、丙
      犯罪，雖乙、丙間彼此並無直接之聯絡，亦無礙於其為共
      同正犯之成立；又「不確定故意（或間接故意）」，亦可
      成立共同正犯，已說明如前。查本件被告與詐欺集團其餘
      成員之間，就詐騙被害人之行為，具有相互利用之共同犯
      意（被告部分為間接故意），被告縱未參與全部詐欺犯罪
      行為，仍應與該集團其他成員所為犯罪行為，負共同正犯
      之責。
　　㈢再者，刑法第339條之2第1項之以不正方法由自動付款設備
      取得他人之物罪，其所謂「不正方法」，係指以類似詐欺
      之方法由自動提款設備取得他人之物，例如冒充本人由自
      動提款設備取得他人之物，或以偽造他人之提款卡由自動
      提款設備取得他人之物等。是被告於如附表所示時地，將
      告訴人遭詐騙而交付之金融卡，持以插入自動櫃員機輸入
      密碼，從自動櫃員機取得該帳戶內之存款，即合於刑法第
      339條之2第1項所定「不正方法」之要件。
　　㈣又被告所屬詐欺集團成員，係三人以上共同犯刑法第339條
      詐欺罪，構成刑法第339條之4第1項第2款之加重詐欺取財
      罪，該罪為法定刑1年以上7年以下有期徒刑之罪，屬洗錢
      防制法第3條第1款所規定之特定犯罪，而該詐欺集團成員
      係以犯罪事實欄所示方式對告訴人施以詐術，令其陷於錯
      誤後，依照集團之指示，將提款卡、存摺等物放置於他處
      由少年戊○○領取後交由被告，被告提領款項後再悉數交予
      少年戊○○，使該集團得以藉此掩飾、隱匿該等犯罪所得之
      去向，是被告所為自非僅係為詐欺集團取得犯罪所得，而
      係兼為洗錢防制法第2條第2款之洗錢行為，自亦應論以同
      法第14條第1項之一般洗錢罪。
　　㈤復按，刑罰責任之評價與法益之維護息息相關，對同一法
      益侵害為雙重評價，是過度評價；對法益之侵害未予評價
      ，則為評價不足，均為法之所禁。又加重詐欺罪，係侵害
      個人財產法益之犯罪，其罪數之計算，核與參與犯罪組織
      罪之侵害社會法益有所不同，審酌現今詐欺集團之成員皆
      係為欺罔他人，騙取財物，方參與以詐術為目的之犯罪組
      織。倘若行為人於參與詐欺犯罪組織之行為繼續中，先後
      多次為加重詐欺之行為，因參與犯罪組織罪為繼續犯，犯
      罪一直繼續進行，直至犯罪組織解散，或其脫離犯罪組織
      時，其犯行始行終結。故該參與犯罪組織與其後之多次加
      重詐欺之行為皆有所重合，然因行為人僅為一參與犯罪組
      織行為，侵害一社會法益，屬單純一罪，應僅就「該案中
      」與參與犯罪組織罪時間較為密切之首次加重詐欺犯行論
      以參與犯罪組織罪及加重詐欺罪之想像競合犯，而其他之
      加重詐欺犯行，祗需單獨論罪科刑即可，無需再另論以參
      與犯罪組織罪，以避免重複評價。查被告就本詐欺集團之
      首次詐欺犯行（即上開詐騙案外人李玉金部分），業經前
      案就被告參與犯罪組織罪部分與其加重詐欺罪依想像競合
      犯之規定論處，揆諸上開說明，本件自無庸就被告論以參
      與犯罪組織罪。
　　㈥是核被告所為，係犯刑法第339條之4第1項第2款之三人以
      上共同犯詐欺取財罪、同法第339條之2第1項之以不正方
      法由自動付款設備取得他人之物罪、洗錢防制法第14條第
      1項之一般洗錢罪。又被告於附表所示密接之時間內，多
      次提領告訴人款項之行為，從客觀上觀察，為欲達同一目
      的之接續數個舉動，主觀上顯係基於一貫之犯意，客觀上
      各動作則是時間接近，接續地侵害同一法益所為，且各行
      為獨立性極為薄弱，難以強行分開，應視為數個舉動之接
      續施行，而包括於一行為予以評價，為接續犯。被告與其
      餘詐欺集團成員間，就前揭犯行有犯意聯絡及行為分擔，
      均應論以共同正犯。被告本件所為，係基於一個犯罪計畫
      所實施而犯數罪名，為想像競合犯，應從一重論以三人以
      上共同犯詐欺取財罪。至公訴意旨就被告所為雖未論及洗
      錢防制法第14條第1項之一般洗錢罪，惟此部分與檢察官
      起訴並經本院判決有罪部分，有想像競合犯之裁判上一罪
      關係，為起訴效力所及，本院自應併予審理，且於審判程
      序時一併告知相關罪名，自無礙於被告訴訟權之行使。另
      公訴意旨雖就被告之主觀犯意認定為直接故意，然本件依
      積極證據僅得認定被告為間接故意，然此僅為犯意類型之
      不同，無涉於變更起訴法條及被告犯行之認定；又本件詐
      欺集團雖有以「檢警」名義施詐於告訴人，惟卷內並無證
      據證明被告知悉上情，自無成立冒用公務員名義詐欺取財
      之餘地，併此敘明。
　　㈦刑之加重
　　　按成年人教唆、幫助或利用兒童及少年犯罪或與之共同實
      施犯罪或故意對其犯罪者，加重其刑至二分之一，兒童及
      少年福利與權益保障法第112條第1項前段定有明文。經查
      ，被告係86年4月23日出生，於本案行為時係年滿20歲之
      成年人，而少年戊○○係91年4月間出生，行為時係14歲以
      上未滿18歲之少年，且被告於案發時與少年戊○○為男女朋
      友，自當知悉少年戊○○之年齡，並經被告所自承（院卷第
      110頁），故被告與少年共同實施前開犯行，自應依兒童
      及少年福利與權益保障法第112條第1項前段加重其刑。
四、量刑
　　爰以行為人責任為基礎，審酌被告明知當前詐欺集團橫行，
    政府窮盡心力追查防堵，且大眾傳播媒體亦屢屢報導民眾被
    詐騙之新聞，竟與少年戊○○加入本詐欺集團擔任提款車手，
    足認被告漠視法治，所為造成告訴人財產法益侵害，且犯後
    否認犯行，亦未能與告訴人達成和解，所為實非可取，並考
    量告訴人受害金額、被告犯罪動機、手段、於本詐欺集團屬
    於末段之分工地位，再斟酌被告於本院審理中自陳之智識程
    度、生活狀況及經濟條件，量處如主文所示之刑。
五、沒收部分
　　被告提領款項共計11萬9000元，據被告供承已悉數交予少年
    戊○○，分文未取（偵二卷第208頁），而卷內亦無證據證明
    被告實際分配數額，是難認前開犯罪所得屬於被告，自不應
    就此部分對被告宣告沒收。
據上論斷，應依刑事訴訟法第299條第1項前段，洗錢防制法第14
條第1項，刑法第11條前段、第28條、第339條之2第1項、第339
條之4第1項第2款、第55條前段，兒童及少年福利與權益保障法
第112條第1項前段，刑法施行法第1條之1，判決如主文。
本案經檢察官甲○○提起公訴，檢察官丙○○到庭執行職務。
中　　華　　民　　國　　111 　年　　5 　　月　　24　　日
                  刑事第十二庭　審判長法　官  蔡書瑜
                  　　　　　　　　　　法　官  莊維澤
                  　　　　　　　　　　法　官  蔡有亮
以上正本證明與原本無異。
如不服本判決應於收受送達後20日內向本院提出上訴書狀，並應
敘述具體理由；如未敘述上訴理由者，應於上訴期間屆滿後20日
內向本院補提理由書（均須按他造當事人之人數附繕本）「切勿
逕送上級法院」。
中　　華　　民　　國　　111 　年　　5 　　月　　24　　日
　　　　　　　　　　　　　　　　　    書記官　葉郁庭　　　　　　　　　　　　　　　　　　
附錄本判決論罪科刑法條：
刑法第339條之2第1項
意圖為自己或第三人不法之所有，以不正方法由自動付款設備取
得他人之物者，處三年以下有期徒刑、拘役或三十萬元以下罰金
。
以前項方法得財產上不法之利益或使第三人得之者，亦同。
前二項之未遂犯罰之。

刑法第339條之4第1項
犯第339條詐欺罪而有下列情形之一者，處1年以上7 年以下有期
徒刑，得併科1百萬元以下罰金：
一、冒用政府機關或公務員名義犯之。
二、三人以上共同犯之。
三、以廣播電視、電子通訊、網際網路或其他媒體等傳播工具，
    對公眾散布而犯之。
　　
洗錢防制法第14條第1項
有第二條各款所列洗錢行為者，處7 年以下有期徒刑，併科新臺
幣5百萬元以下罰金。

得上訴

附表
編號 時間（民國） 地點 金額（新臺幣） 1 108年3月29日16時58分17秒 彰化商業銀行大順分行(高雄市○○區○○○路000號) 2萬元 2 108年3月29日 16時59分9秒 同上 2萬元 3 108年3月29日 16時59分58秒 同上 2萬元 4 108年3月29日 17時0分47秒 同上 2萬元 5 108年3月29日 17時1分42分 同上 2萬元 6 108年3月29日 17時2分40秒 同上 1萬9000元